【裁判字號】    88,自,190
【裁判日期】    890229
【裁判案由】    偽造有價證券等
【裁判全文】
臺灣桃園地方法院刑事判決           八十八年度自字第一九號
        自  訴  人  丙○○
        被      告  乙○○
        被      告  丁○○
        被      告  甲○○
        共      同
        指定辯護人  本院公設辯護人沈芳萍
右列被告因偽造有價證券案件，經自訴人提起自訴，本院判決如左：
        主  文
乙○○、丁○○、甲○○均無罪。
        理  由
一、自訴意旨略以：自訴人與被告乙○○、甲○○素不相識，然其二人卻偽簽自訴人
    之名於渠等向賓揚股份有限公司辦理汽車貸款之附條件買賣合約書。及本票上，
    被告丁○○係賓揚汽車股份有限公司之負責人，明知上情，竟仍持上開偽造之本
    票行使，並向法院聲請裁定，迨自訴人按奉台灣台北地方法院八十八年票字第二
    二六七０號民事裁定，始悉上情，而上開本票及附條件買賣合約書上經內政部警
    政署刑事警察局鑑定結果、證實確非自訴人之筆跡，並據提出本票影本、台灣台
    北地方民事裁定影本、內政部警政署刑事警察局鑑驗通知書影本為證。因認被告
    三人共同涉有偽造有價證卷罪嫌云云。
二、按犯罪事實應依證據認定，無證據不得推定其犯罪事實，刑事訴訟法第一百五十
    四條定有明文。又認定不利於被告之事實，須依積證據，苟積極證據不足為不利
    於被告事實之認定時，即應將有利於被告認定，不必有何有利之證據。訊據被告
    秀珍、甲○○、丁○○均堅決否認有自訴人所指之犯行，秀珍辯稱：車輛實際之
    買主是其姐夫王瑞光，只是借用其名義買賣、附條件買賣合約書及本票係伊親自
    簽名、其餘事項均由王瑞光辦理，伊不知情等語；被告甲○○辯稱：伊只是受王
    瑞光委託擔任汽車貸款之連帶保證人，其餘之事伊並不知情等語；被告丁○○則
    以：伊雖是實揚汽車公司負責人，但有關公司業務進行，於董事會決議後，交予
    總經理執行，於具體案例中亦係由各單位分層負責，伊並不知道有關自訴人被冒
    名擔任連帶保證人及簽發本票情事等語置辯。經查，被告乙○○、甲○○所辯僅
    係借名買車及單純擔任連帶保證人於辦理手續之過程，其二人並未參與乙節，業
    據證人即實際買受人王瑞光於本院審理時證述屬實。而上開附條件買賣契約書及
    本票上有關自訴人「丙○○」之署名係賓揚股份有限公司徵信人員陳培盛自行署
    ，亦經證人陳培盛於本院審理時自承在卷。足見其二人所辯並不知自訴人遭冒名
    保證及偽簽本票，可堪採信，已難認其二人涉有偽造有價證卷犯行。至被告丁○○雖為賓揚股份有限公司負責人，然衡之一般企業業務分工細密，職事層層節次
    ，不必躬親為之，此觀之卷附賓揚公司法務取回車輛處理程序作業表之批示流程
    ，僅至總經理層級，即可獲致參證，從而，被告丁○○不知本件附條件買賣契約
    自訴人遭冒名擔任連帶保證人及偽簽本票，極其可能，自不得遽以偽造及行使有
    價證券罪相，此外，復查無其他積極證據足認被告二人有自訴人所指之犯行，爰
    依法諭知無罪之判決。
據上論斷：應依刑事訴訟法第三百四十三條、第三百零一條第一項，判決如主文。
中      華      民      國       八十九     年     二     月   二十九   日
                                臺灣桃園地方法院刑事第二庭
                                      法  官  江  振  義
右正本證明與原本無異。
如不服本判決，應於判決送達後十日內，向本院提出上訴狀。
                                      書記官  李  劍  龍
中      華      民      國       八十九     年     三     月     四     日


司法院資訊處製作；財團法人民間司法改革基金會備份。
